【裁判字號】    97,訴,885
【裁判日期】    970502
【裁判案由】    違反毒品危害防制條例
【裁判全文】
臺灣彰化地方法院刑事判決               97年度訴字第885號
公  訴  人  臺灣彰化地方法院檢察署檢察官
被      告  甲○○
                      號
上列被告因違反毒品危害防制條例案件，經檢察官提起公訴（96
年度毒偵字第6221號、97年度毒偵字第467號），本院裁定以簡
式審判程序審理，判決如下：
    主    文
甲○○施用第一級毒品，累犯，處有期徒刑柒月；扣案之塑膠鏟
管壹支、注射針筒壹支、止血帶壹條、塑膠袋壹包均沒收之。又
施用第二級毒品，累犯，處有期徒刑肆月；扣案之玻璃吸食器壹
個沒收之。應執行有期徒刑拾月，扣案之塑膠鏟管壹支、注射針
筒壹支、止血帶壹條、塑膠袋壹包、玻璃吸食器壹個均沒收之。
    犯  罪  事  實
一、甲○○前因施用毒品案件，經本院以92年毒聲字第593號裁
    定送觀察、勒戒後，認無繼續施用毒品之傾向，於民國92年
    5月30日執行完畢釋放，並由臺灣雲林地方法院檢察署檢察
    官於同日，以92年度毒偵字第421號為不起訴處分確定在案
    。復前因違反肅清煙毒條例等案件，經本院以83年度訴字第
    1988號判決，判處其應執行有期徒刑3年3月確定。另因違反
    肅清煙毒條例等案件，經臺灣高等法院臺中分院以86年度上
    訴字第1559號判決，判處應執行有期徒刑3年3月確定。再因
    違反肅清煙毒條例案件，經本院以87年度訴字第251號判決
    ，判處應執行有期徒刑3年2月確定。又因竊盜案件，經本院
    以91年度斗簡字第225號判決，判處應執行有期徒刑4月確定
    。上開案件經接續執行、假釋出監及撤銷假釋再執行殘刑，
    甫於96年5月31日縮刑期滿執行完畢。詎仍不知警惕，另基
    於施用第一級毒品海洛因之犯意，先於96年12月8日晚間10
    時許，在其位於彰化縣溪州鄉○○村○○路○段351號住處，
    以將海洛因置入針筒內摻水混和後，再注射手臂血管之方式
    ，施用第一級毒品海洛因一次。另基於施用第二級毒品甲基
    安非他命之犯意，又於96年12月8日晚間某時，在上開地點
    ，以將甲基安非他命置於玻璃球內燒烤產生煙霧而吸食之方
    式，施用第二級毒品甲基安非他命一次。嗣為警於96年12月
    11日上午7時20分許，持搜索票在上址查獲，並扣得甲○○
    所有、供施用海洛因使用之注射針筒1支、塑膠鏟管1支、止
    血帶1條、塑膠袋1包，及其所有、供施用甲基安非他命使用
    之玻璃吸食器1個。
二、案經彰化縣警察局田中分局報請臺灣彰化地方法院檢察署檢
    察官偵查起訴。
    理    由
一、本件被告甲○○所犯係死刑、無期徒刑、最輕本刑為三年以
    上有期徒刑或高等法院管轄第一審案件以外之罪，並於本院
    行準備程序時就被訴事實為有罪之陳述，本院合議庭依前揭
    規定，經評議結果，裁定改由受命法官獨任行簡式審判程序
    ，先予敘明。
二、上揭犯罪事實，業據被告甲○○迭於本院行準備程序、審理
    程序時均坦承不諱，且其於96年12月11日所採取之尿液，經
    送鑑驗結果，均確呈可待因、嗎啡及甲基安非他命陽性反應
    ，此有彰化縣警察局田中分局委託檢驗尿液代號與真實姓名
    對照認證單及詮昕科技股份有限公司96年12月24日濫用藥物
    尿液檢驗報告各1紙附卷可稽；此外，復有扣案之注射針筒
    、塑膠鏟管各1支、止血帶1條、塑膠袋1包、玻璃吸食器1個
    等物可資佐證，足認被告之自白應與事實相符，洵堪採信。
    再查，被告前因施用毒品案件，經本院以92年毒聲字第593
    號裁定送觀察、勒戒後，認無繼續施用毒品之傾向，於92年
    5月30日執行完畢釋放，並由臺灣雲林地方法院檢察署檢察
    官於同日，以92年度毒偵字第421號為不起訴處分確定在案
    ，故被告於觀察、勒戒釋放後五年內再犯毒品危害防制條例
    第10條第1、2項之罪，依同條例第23條第2項規定，應依法
    論科。
三、核被告所為，係犯毒品危害防制條例第10條第1、2項之施用
    第一、二級毒品罪。被告為施用毒品而持有第一、二級毒品
    ，其持有之低度行為應為施用之高度行為所吸收，不另論罪
    。又被告所犯上開二罪，犯意各別，行為互殊，且犯罪構成
    要件亦不同，應予分論併罰。復查被告有如犯罪事實欄所載
    之前科，此有臺灣彰化地方法院檢察署刑案資料查註紀錄表
    及臺灣高等法院被告前案紀錄表各1份附卷可稽，被告於受
    有期徒刑之執行完畢後，五年內故意再犯有期徒刑以上之二
    罪，均為累犯，應依刑法第47條第1項規定，分別加重其刑
    。爰審酌被告前曾有施用毒品罪行，經送觀察勒戒執行完畢
    釋放後，猶再施用本件毒品，惟其對他人權益之侵害仍屬有
    限，於本院行準備程序、審理程序時均已坦承犯行，暨其犯
    罪動機、施用之海洛因及甲基安非他命之情節等一切情狀，
    分別量處如主文所示之刑，並定其應執行之刑，以示懲儆。
    扣案之注射針筒1支、塑膠鏟管1支、止血帶1條、塑膠袋1包
    為被告所有供施用海洛因使用之物，及玻璃吸食器1個，係
    被告所有供施用甲基安非他命所用之物，業據被告供承在卷
    ，應依刑法第38條第1項第2款之規定宣告沒收。
據上論斷，應依刑事訴訟法第273條之1第1項、第299條第1項前
段，毒品危害防制條例第10條第1項、第2項，刑法第11條前段、
刑法第47條第1項、第51條第5款、第38條第1項第2款，判決如主
文。
本案經檢察官陳茂榮到庭執行職務
中    華    民    國    97    年    5     月     2    日
                  刑事第三庭      法  官  吳俊螢
以上正本證明與原本無異。
如不服本判決，應於判決送達後10日內，向本院提出上訴書狀，
上訴書狀應「敘述具體上訴理由」，並按他造當事人之人數附繕
本。「切勿逕送上級法院」。
中    華    民    國    97    年    5     月     2    日
                                  書記官  林怡吟
【附錄本案論罪科刑法條全文】
毒品危害防制條例第十條：
施用第一級毒品者，處六月以上五年以下有期徒刑。
施用第二級毒品者，處三年以下有期徒刑。


司法院資訊處製作；財團法人民間司法改革基金會備份。
